臺灣新竹地方法院刑事判決
109年度訴字第54號
                                      109年度訴字第184號
公  訴  人  臺灣新竹地方檢察署檢察官
被      告  林廷昇




選任辯護人  林仕訪律師（財團法人法律扶助基金會）
上列被告因違反毒品危害防制條例案件，經檢察官提起公訴（10
8年度偵字第12249號、第12818號）及追加起訴（108年度偵字第
10761號、109年度偵字第1233號），本院判決如下︰
    主  文
林廷昇犯如附表一所示之罪，均累犯，所處之刑及沒收之物均如
附表一主文欄所載；又犯持有第一級毒品純質淨重十公克以上罪
，累犯，處有期徒刑壹年拾月。扣案如附表二所示之物均沒收銷
燬。應執行有期徒刑肆年陸月。
    事  實
一、林廷昇明知海洛因係毒品危害防制條例第2條第2項第1款所
    規範之第一級毒品，不得轉讓；甲基安非他命係毒品危害防
    制條例第2條第2項第2款所規範之第二級毒品，不得販賣；
    甲基安非他命亦係藥事法所稱之禁藥，不得轉讓。竟基於販
    賣第二級毒品以營利之犯意，於如附表一編號1、2、4所示
    之時間、地點，以如附表一編號1、2、4所示之數量、金額
    ，分別販賣甲基安非他命與如附表一編號1、2、4所示之人
    ，以牟取不法利益；又基於轉讓禁藥之犯意，於如附表一編
    號3所示之時間、地點，無償轉讓如附表一編號3所示之甲基
    安非他命供彭信偉施用；再基於轉讓第一級毒品之犯意，於
    如附表一編號5所示之時間、地點，無償轉讓如附表一編號5
    所示之海洛因供蕭義均施用。
二、林廷昇明知海洛因、甲基安非他命分別係毒品危害防制條例
    第2條第2項第1款、第2款所規範之第一級、第二級毒品，不
    得持有。竟基於持有第一級毒品純質淨重10公克以上、第二
    級毒品純質淨重20公克以上之犯意，於民國108年9月29日凌
    晨3時許，在不詳地點，向不詳之人購得如附表二編號1、2
    所示之海洛因及如附表二編號3、4所示之甲基安非他命，連
    同本已持有之如附表二編號5所示之海洛因，已持有海洛因
    達純質淨重10公克以上及甲基安非他命達純質淨重20公克以
    上，嗣為警於同日上午10時40分許，在新竹縣○○鄉○○路0段0
    00號酈園花苑汽車旅館108號房；於同日上午11時15分許，
    在新竹縣○○鎮○○街00號6樓扣得上開海洛因、甲基安非他命
    而查獲。　　
    理  由
甲、程序方面
一、按被告以外之人於審判外之陳述，經當事人於審判程序同意
    作為證據，法院審酌該言詞陳述或書面陳述作成時之情況，
    認為適當者，得為證據。當事人、代理人或辯護人於法院調
    查證據時，知有刑事訴訟法第159條第1項不得為證據之情形
    ，而未於言詞辯論終結前聲明異議者，視為有前項之同意。
    刑事訴訟法第159條之5第1項、第2項分別定有明文。經查，
    本判決所引用以下被告以外之人於審判外之陳述，迄本案言
    詞辯論終結前，公訴人、被告林廷昇及其辯護人均未表示異
    議，本院審酌上開證據作成時，並無違法或不當之情況，又
    均無證明力明顯過低之情形，因認上開證據方法均適當得為
    證據，依上揭規定，應均有證據能力。
二、第按，本判決所引用其餘所依憑判斷之非供述證據，亦無證
    據證明係違反法定程序所取得，或其他不得作為證據之情形
    ，且與本案待證事實間復具有相當關聯性，依刑事訴訟法第
    158條之4規定之反面解釋，亦均有證據能力。
乙、實體方面
一、認定犯罪事實所憑之證據及認定之理由：　　
  ㈠前揭犯罪事實，業據被告林廷昇於本院審理時均坦承不諱（
    見本院109年度訴字第54號卷第184頁至第187頁），核與如
    附表一偵查中言詞陳述之供述證據及通訊監察譯文/通訊軟
    體LINE對話紀錄欄所示之證據均相符，並有新竹縣政府警察
    局108年9月29日搜索、扣押筆錄暨扣押物品目錄表各2份（
    見偵10761卷第20頁至第23頁、第27頁至第29頁）、搜索過
    程及扣押物品照片26張（見偵10761卷第37頁至第39頁反面
    、第57頁至第61頁）、詮昕科技股份有限公司108年10月30
    日藥物檢驗報告共10份（報告編號：A8A04001、A8A04043、
    A8A04002、A8A04044、A8A04003、A8A04004、A8A04005、A8
    A04006、A8A04001T、A8A04002T，見偵10761卷第94頁至第1
    13頁）、法務部調查局濫用藥物實驗室108年11月28日調科
    壹字第10823025280號鑑定書1份（見偵10761卷第165頁至第
    166頁）、本院108年聲監字第95號通訊監察書影本1份（見
    偵12818卷第77頁）在卷可稽，且有如附表二所示之物、門
    號0000000000號SONY廠牌行動電話1支（含SIM卡1張）、門
    號0000000000號SONY廠牌行動電話1支（含SIM卡1張）扣案
    可資佐證，足徵被告前開任意性自白與事實相符，堪予採信
    。
  ㈡綜上所述，本案事證明確，被告上揭犯行，均堪認定，均應
    予依法論科。　　
二、論罪之理由：
  ㈠按行為後法律有變更者，適用行為時之法律。但行為後之法
    律有利於行為人者，適用最有利於行為人之法律，刑法第2
    條第1項定有明文。查，被告林廷昇行為後，毒品危害防制
    條例第4條第2項、第17條第2項業於109年1月15日修正公布
    ，並均自109年7月15日生效施行，茲就比較情形分述如下：
　　⒈修正前毒品危害防制條例第4條第2項規定「製造、運輸、
      販賣第二級毒品者，處無期徒刑或七年以上有期徒刑，得
      併科新臺幣一千萬元以下罰金」，修正後該條項則規定「
      製造、運輸、販賣第二級毒品者，處無期徒刑或十年以上
      有期徒刑，得併科新臺幣一千五百萬元以下罰金」，修正
      後法定構成要件雖未變更，然其法定刑度已較修正前為重
      ，是修正後新法並未較有利於被告。　　
　　⒉修正前毒品危害防制條例第17條第2項規定「犯第四條至第
      八條之罪於偵查及審判中均自白者，減輕其刑」，修正後
      該條項則規定「犯第四條至第八條之罪於偵查及歷次審判
      中均自白者，減輕其刑」，修正後該條項於審判中自白增
      加「歷次」之要件，提高偵審自白減刑之門檻。惟本案迄
      今僅歷經1個審級，不論依上開條項修正前、後之規定，
      均不影響審判中自白之認定，對被告而言並無「有利」或
      「不利」之情形。　
　　⒊綜上，本案經綜合比較前述法律變更之結果後，修正後之
      法律規定並未較有利於被告，本件就被告所犯販賣第二級
      毒品部分，應依刑法第2條第1項前段之規定，一體適用行
      為時之毒品危害防制條例規定，依修正前該條例第4條第2
      項論處，並就被告所犯販賣第二級毒品、轉讓第一級毒品
      等罪，均依修正前該條例第17條第2項規定減輕其刑。
　㈡按行為人轉讓甲基安非他命（未達法定應加重其刑之一定數
    量）與成年男子，同時該當藥事法第83條第1項轉讓禁藥罪
    及毒品危害防制條例第8條第2項轉讓第二級毒品罪之構成要
    件，應依重法優於輕法之原則，擇較重之轉讓禁藥罪論處（
    最高法院刑事大法庭109年度台上大字第1089號刑事裁定意
    旨參照）。查，本案被告轉讓甲基安非他命之數量，未達法
    定應加重其刑之標準（依行政院93年1月7日院台法字第0930
    080551號令訂定之「轉讓持有毒品加重其刑之數量標準」，
    嗣於98年11月20日行政院院台法字第0980073647號令發布修
    正為「轉讓毒品加重其刑之數量標準」第2條第1項第2款規
    定，轉讓第二級毒品達淨重10公克以上），而轉讓之對象彭
    信偉於案發時係成年男子，有其年籍資料在卷足參（見偵12
    818卷第72頁），揆諸前開說明，就被告本件轉讓甲基安非
    他命之犯行，應依藥事法第83條第1項之規定處斷。
　㈢所犯法條： 　　
　　⒈核被告就附表一編號1、2、4所為，均係犯修正前毒品危害
      防制條例第4條第2項之販賣第二級毒品罪；就附表一編號
      3所為，係犯藥事法第83條第1項之轉讓禁藥罪；就附表一
      編號5所為，係犯毒品危害防制條例第8條第1項之轉讓第
      一級毒品罪。被告販賣甲基安非他命行為前，意圖販賣而
      持有甲基安非他命之低度行為，為其該販賣之高度行為所
      吸收；被告轉讓海洛因行為前，持有海洛因之低度行為，
      為轉讓之高度行為所吸收，均不另論罪。至被告轉讓甲基
      安非他命部分，其轉讓前持有甲基安非他命之行為，與轉
      讓行為同為實質上一罪之階段行為，高度之轉讓行為既已
      依藥事法加以處罰，依法律適用完整性之法理，其低度之
      持有甲基安非他命行為，自不能再行割裂適用毒品危害防
      制條例加以處罰，而藥事法對於持有禁藥之行為未設有處
      罰規定，故就被告此部分轉讓前持有甲基安非他命之低度
      行為，不另予處罰。
　　⒉核被告就事實欄二、所為，係犯毒品危害防制條例第11條
      第3項之持有第一級毒品純質淨重10公克以上罪及同條例
      第11條第4項之持有第二級毒品純質淨重20公克以上罪。
      被告以一行為同時持有第一級毒品純質淨重10公克以上及
      第二級毒品純質淨重20公克以上，為想像競合犯，應依刑
      法第55條前段規定，從一重以持有第一級毒品純質淨重10
      公克以上罪處斷。　
　㈣被告所犯上開6罪，犯意各別，行為互殊，應予分論併罰。
　㈤刑之加重：
　　⒈按二以上徒刑之執行，應以核准開始假釋之時間為基準，
      限於原各得獨立執行之刑，均尚未執行期滿，始有依刑法
      79條之1第1、2項規定，合併計算其最低應執行期間，同
      時合併計算其假釋後殘餘刑期之必要。倘假釋時，其中甲
      罪徒刑已執行期滿，則假釋之範圍應僅限於尚殘餘刑期之
      乙罪徒刑，其效力不及於甲罪徒刑。縱監獄將已執行期滿
      之甲罪徒刑與尚在執行之乙罪徒刑合併計算其假釋最低執
      行期間，亦不影響甲罪業已執行完畢之效力。裁判確定後
      犯數罪，受二以上徒刑之執行，（非屬合併處罰範圍）者
      ，其假釋有關期間如何計算，有兩種不同見解：其一為就
      各刑分別執行，分別假釋，另一則為依分別執行，合併計
      算之原則，合併計算假釋有關之期間。為貫徹監獄行刑理
      論及假釋制度之趣旨，並維護受刑人之利益，自以後者為
      可取，固為刑法第79條之1增訂之立法意旨。惟上開放寬
      假釋應具備「最低執行期間」條件之權宜規定，應與累犯
      之規定，分別觀察與適用。併執行之徒刑，本係得各別獨
      立執行之刑，對同法第47條累犯之規定，尚不得以前開規
      定另作例外之解釋，倘其中甲罪徒刑已執行期滿，縱因合
      併計算最低應執行期間而在乙罪徒刑執行中假釋者，於距
      甲罪徒刑期滿後之假釋期間再犯罪，即與累犯之構成要件
      相符，仍應以累犯論。
　　⒉查被告前①因詐欺案件，經本院於98年9月1日，以98年度竹
      北簡字第383號判決處有期徒刑3月並確定；②又因公共危
      險案件，經本院於100年7月15日，以100年度審交訴緝字
      第42號判決處有期徒刑10月、4月，應執行有期徒刑1年並
      確定；③又因強盜案件，經本院於101年2月14日，以100年
      度訴字第294號判決處有期徒刑5年2月並確定。上揭①③案
      件復經本院以101年度聲字第1473號裁定應執行刑有期徒
      刑5年4月並確定（下稱甲執行刑）；④又因違反槍砲彈藥
      刀械管制條例案件，經本院於101年5月31日，以101年度
      訴字第29號判決處有期徒刑3年6月（另併科罰金新臺幣5
      萬元）並確定。上開②案件（刑期起算日為100年9月15日
      ，執行期滿日為101年10月25日）、甲執行刑（刑期起算
      日為101年10月26日，執行期滿日為106年11月25日）、④
      案件（刑期起算日為106年11月26日）接續執行，嗣於107
      年2月2日因縮短刑期假釋，再接續執行罰金易服勞役部分
      ，於107年3月23日出監等情，有臺灣高等法院被告前案紀
      錄表1份在卷可考。揆諸前開說明，被告前開甲執行刑部
      分，自應認已於106年11月25日執行完畢。是被告於受有
      期徒刑執行完畢後，5年以內故意再犯本件有期徒刑以上
      之數罪，均為累犯，且本院認本件加重最低本刑並無罪刑
      不相當之情形，除販賣第二級毒品罪法定本刑無期徒刑部
      分不得加重外，爰依刑法第47條第1項之規定，均加重其
      刑。
　㈥刑之減輕：
　　按修正前毒品危害防制條例第17條第2項規定：「犯第4條至
    第8條之罪於偵查及審判中均自白者，減輕其刑」，查被告
    就如附表一編號1、2、4、5所示之犯行，於偵查及審判中均
    自白犯罪事實在卷，揆諸首揭規定，自均有毒品危害防制條
    例第17條第2項規定之適用，應均依法減輕其刑。並依刑法
    第71條第1項之規定，均先加後減之。　　
　㈦辯護人固請求本院就販賣第二級毒品部分再依刑法第59條酌
    量減輕其刑，然按，刑法第59條之酌量減輕其刑，必須犯罪
    另有特殊之原因與環境等在客觀上足以引起一般同情，認為
    即予宣告法定低度刑期猶嫌過重者，始有其適用。查毒品於
    國內流通氾濫，危害國民健康至鉅，已為眾所週知，然被告
    無視毒品對於他人之危害，竟為上開販賣第二級毒品犯行，
    對社會造成之影響非輕，縱然各該犯行之毒品數量或犯罪所
    得均尚非甚鉅，惟依其客觀之犯行與主觀之惡性加以考量，
    尚難認有何特殊之原因與環境足以引起一般同情，而認縱科
    以依修正前毒品危害防制條例第17條第2項規定減輕其刑後
    之最低度刑仍嫌過重之情形，是被告上開販賣第二級毒品犯
    行，均無刑法第59條酌減其刑之適用。
三、科刑之理由：
  ㈠量刑之審酌：
    爰以行為人之責任為基礎，審酌被告無視法律之禁止而持有
    逾量第一級、第二級毒品，又販賣第二級毒品、轉讓第一級
    毒品及禁藥，助長施用毒品之惡習，戕害國民身心健康，間
    接危害社會治安，均屬不該；惟念被告坦承全部犯行之犯後
    態度；並參酌被告持有逾量海洛因、甲基安非他命之數量、
    轉讓海洛因、甲基安非他命之數量、各次販賣甲基安非他命
    之數量及犯罪所得數額，暨其素行、犯罪手段尚稱平和、自
    述國中肄業之教育程度及勉持之經濟狀況（見本院109年度
    訴字第54號卷第187頁）等一切情狀，分別量處如主文所示
    之刑。
　㈡定應執行刑： 　
　　⒈按數罪併罰之定應執行之刑，係出於刑罰經濟與責罰相當
      之考量，並非予犯罪行為人或受刑人不當之利益，為一種
      特別的量刑過程，相較於刑法第57條所定科刑時應審酌之
      事項係對一般犯罪行為之裁量，定應執行刑之宣告，乃對
      犯罪行為人本身及所犯各罪之總檢視，除應考量行為人所
      犯數罪反應出之人格特性，並應權衡審酌行為人之責任與
      整體刑法目的及相關刑事政策，在量刑權之法律拘束性原
      則下，依刑法第51條第5款之規定，採限制加重原則，以
      宣告各刑中之最長期為下限，各刑合併之刑期為上限，但
      最長不得逾30年，資為量刑自由裁量權之外部界限，並應
      受法秩序理念規範之比例原則、平等原則、責罰相當原則
      、重複評價禁止原則等自由裁量權之內部抽象價值要求界
      限之支配，使以輕重得宜，罰當其責，俾符合法律授與裁
      量權之目的，以區別數罪併罰與單純數罪之不同，兼顧刑
      罰衡平原則。是刑法第51條數罪併罰定執行刑之立法方式
      ，非以累加方式定應執行刑，如以實質累加之方式定應執
      行刑，則處罰之刑度顯將超過其行為之不法內涵，而違反
      罪責原則，及考量因生命有限，刑罰對被告造成之痛苦程
      度，係隨刑度增加而生加乘效果，而非以等比方式增加，
      是則以隨罪數增加遞減其刑罰之方式，當足以評價被告行
      為之不法性之法理（即多數犯罪責任遞減原則）。
　　⒉爰依前開說明，審酌被告本件所犯持有逾量第一級、第二
      級毒品、販賣第二級毒品、轉讓第一級毒品及轉讓禁藥各
      罪，犯罪時間均集中在108年3月至同年9月間，又被告各
      次販賣毒品犯行之犯罪手法均類似等情，如以實質累加之
      方式定應執行刑，則處罰之刑度顯將超過其行為之不法內
      涵，本院基於罪責相當之要求，在上開內、外部性界限範
      圍內，為適度反應被告之犯罪目的、動機、手段、犯後態
      度等人格特性，並綜合斟酌被告整體犯罪行為之不法與罪
      責程度，及對其施以矯正之必要性，就被告所犯各罪，定
      如主文所示之應執行刑，以資懲儆。
四、沒收部分： 　　　
　㈠扣案如附表二所示之物，係查獲之第一級、第二級毒品，應
    依毒品危害防制條例第18條第1項前段規定，於被告持有第
    一級毒品純質淨重10公克以上罪刑項下，均宣告沒收銷燬之
    ；又盛裝前開毒品之各包裝袋，仍會殘留微量毒品而無法完
    全析離，是就該等包裝袋應整體視為毒品，併予諭知沒收銷
    燬之；至於鑑驗耗損之毒品部分，因已滅失，自無庸併予宣
    告沒收銷燬。　　
　㈡扣案之門號0000000000號SONY廠牌行動電話1支（含SIM卡1張
    ），係被告犯本案如附表一編號1、2所示之罪所用之物，有
    通訊監察譯文可資佐證；扣案之門號0000000000號SONY廠牌
    行動電話1支（含SIM卡1張），係被告犯本案如附表一編號4
    、5所示之罪所用之物，業據被告陳述在案（見偵1233卷第1
    1頁、第12頁），應依毒品危害防制條例第19條第1項規定，
    於被告各該主文項下宣告沒收；又上開門號0000000000號SO
    NY廠牌行動電話1支固亦係被告所有供犯本案如附表一編號3
    所示之轉讓禁藥罪所用之物，然本院既已依前開規定宣告沒
    收，爰不再依刑法第38條第2項前段宣告沒收。
　㈢查被告販賣第二級毒品之犯罪所得分別詳如附表一編號1、2
    、4所示，雖均未扣案，仍應分別依刑法第38條之1第1項前
    段、第3項規定，於各該犯行項下宣告沒收，並於全部或一
    部不能沒收或不宜執行沒收時，分別追徵其價額。　
據上論斷，應依刑事訴訟法第299條第1項前段，判決如主文。
本案經檢察官楊仲萍提起公訴，檢察官翁貫育追加起訴，檢察官
孫立婷到庭執行職務。　　
中　　華　　民　　國　　110 　年　　3 　　月　　23　　日
                  刑事第七庭    審判長法　官　陳麗芬
　　　　　　　　　                    法  官  王榮賓
　　　　　　　　　                    法  官  郭哲宏 
以上正本證明與原本無異。
如不服本判決應於收受本判決後20日內向本院提出上訴書狀，上
訴書狀應敘述具體理由。上訴書狀未敘述上訴理由者，應於上訴
期間屆滿後20日內補提理由書狀於本院(均須按他造當事人之人
數附繕本 )「切勿逕送上級法院」。 
中　　華　　民　　國　　110 　年　　3 　　月　　23　　日
                                      書記官  戴筑芸
附錄本案論罪法條：
修正前毒品危害防制條例第4條第2項
製造、運輸、販賣第二級毒品者，處無期徒刑或7年以上有期徒
刑，得併科新臺幣1千萬元以下罰金。
毒品危害防制條例第8條第1項
轉讓第一級毒品者，處1年以上7年以下有期徒刑，得併科新臺幣
1百萬元以下罰金。
毒品危害防制條例第11條第3項、第4項
持有第一級毒品純質淨重十公克以上者，處1年以上7年以下有期
徒刑，得併科新臺幣1百萬元以下罰金。
持有第二級毒品純質淨重二十公克以上者，處6月以上5年以下有
期徒刑，得併科新臺幣70萬元以下罰金。
藥事法第83條第1項
明知為偽藥或禁藥，而販賣、供應、調劑、運送、寄藏、牙保、
轉讓或意圖販賣而陳列者，處7年以下有期徒刑，得併科新臺幣5
千萬元以下罰金。
附表一：
編號 對象及持用門號 時間 地點 金額/犯罪所得（新臺幣） 犯罪行為 交易或轉讓毒品數量 偵查中言詞陳述之供述證據及通訊監察譯文/通訊軟體LINE對話紀錄 主文    1 溫光華 0000000000（被告持用門號0000000000號） 108年3月28日晚間7時許 新竹市光華二街81巷口 2,000元 販賣 甲基安非他命1公克 ㈠證人溫光華之證述 1.108.11.06 偵訊｛下午2：02｝（見偵12249 卷第21頁至第22頁） 2.108.11.06 偵訊｛下午2：57｝（見偵12249 卷第32頁至第33頁） ㈡被告之供述 1.108.11.06 警詢（見偵12249 卷第3頁至第3頁反面） 2.108.11.06 偵訊｛下午2：57｝（見偵12249 卷第30頁至第31頁） ㈢通訊監察譯文編號：1-2-2 （見偵12249卷第10頁反面） 林廷昇犯販賣第二級毒品罪，累犯，處有期徒刑參年捌月。扣案之門號○○○○○○○○○○號SONY廠牌行動電話壹支（含SIM卡壹張）沒收；未扣案之犯罪所得新臺幣貳仟元沒收，於全部或一部不能沒收或不宜執行沒收時，追徵其價額。  2 江紹銘 0000000000（被告持用門號0000000000號） 108年4月2日凌晨0時5分許 新竹市○區○○路000號萊爾富便利商店附近 1,000元 販賣 甲基安非他命0.2公克 ㈠證人江紹銘之證述 1.108.11.05警詢（偵12818 卷第18頁至第18頁反面） 2.108.11.06 偵訊｛下午2：27｝（見偵12249 卷第25頁） ㈡被告之供述 1.108.11.06 警詢（見偵12249 卷第3頁反面至第4 頁反面） 2.108.11.06 偵訊｛下午2：57｝（見偵12249 卷第32頁） ㈢通訊監察譯文編號：1-3-1 （見偵12249卷第11頁） 林廷昇犯販賣第二級毒品罪，累犯，處有期徒刑參年柒月。扣案之門號○○○○○○○○○○號SONY廠牌行動電話壹支（含SIM卡壹張）沒收；未扣案之犯罪所得新臺幣壹仟元沒收，於全部或一部不能沒收或不宜執行沒收時，追徵其價額。  3 彭信偉 0000000000（被告持用門號0000000000號） 108年4月4日凌晨2時44分許 新竹縣○○鄉○○街0段000號前 無 轉讓 甲基安非他命0.3公克 ㈠證人彭信偉之證述 　108.12.17 偵訊（見偵12249 卷第61頁至第61頁反面） ㈡被告之供述 1.108.11.06 警詢（見偵12249 卷第6頁至第6頁反面） 2.108.11.06 偵訊｛下午3：34｝（見偵12249 卷第36頁至第37頁） ㈢通訊監察譯文編號：1-4-1 （見偵12249卷第13頁） 林廷昇犯轉讓禁藥罪，累犯，處有期徒刑柒月。        4 吳志凌 0000000000（被告持用門號0000000000號） 108年8月27日晚間11時許 臺中市○○路00號統一超商前 3,000元 販賣 甲基安非他命1公克 ㈠證人吳志凌之證述 1.108.11.26 警詢（見偵1233卷第24頁） 2.108.11.26 偵訊｛下午4：07｝（見偵10761 卷第132頁） 3.108.11.26 偵訊｛下午4：38｝（見偵10761 卷第133 頁反面） ㈡被告之供述 1.108.11.26 警詢（見偵1233卷第11頁至第11頁反面） 2.108.12.05 偵訊（見偵10761 卷第123 頁至第124頁） ㈢吳志凌與被告之通訊軟體LINE對話紀錄1份（見偵1233 卷第42頁至第42頁反面） 林廷昇犯販賣第二級毒品罪，累犯，處有期徒刑參年捌月。扣案之門號○○○○○○○○○○號SONY廠牌行動電話壹支（含SIM卡壹張）沒收；未扣案之犯罪所得新臺幣參仟元沒收，於全部或一部不能沒收或不宜執行沒收時，追徵其價額。    5 蕭義均 （被告持用門號0000000000號；追加起訴書犯罪事實欄二、（二）誤載被告持用門號為0000000000號，應予更正） 108年9月29日上午某時許 新竹縣○○鄉○○路0段000號酈園花苑汽車旅館108號房 無 轉讓 海洛因香菸1支 ㈠證人蕭義均之證述 1.108.11.25警詢（見    偵1233卷第20頁） 2.108.11.26 偵訊（見偵10761 卷第137頁反面） ㈡被告之供述 1.108.11.26 警詢（見偵1233卷第13頁） 2.108.12.05 偵訊（見偵10761卷第124頁） ㈢蕭義均與被告之通訊軟體LINE對話紀錄1份（見偵1233 卷第43頁至第44頁反面） 林廷昇犯轉讓第一級毒品罪，累犯，處有期徒刑壹年貳月。扣案之門號○○○○○○○○○○號SONY廠牌行動電話壹支（含SIM卡壹張）沒收。 
附表二：
編號 扣案之毒品 1 海洛因2包（含包裝袋2只，驗餘淨重共20.55公克，純質淨重共15.99公克） 2 海洛因3包（含包裝袋3只，驗餘淨重共0.59公克） 3 甲基安非他命4包（含包裝袋4只，驗前淨重共69.8198公克，純質淨重共48.28公克） 4 甲基安非他命4包（含包裝袋4只，驗前含袋毛重共7.2317公克） 5 海洛因1包（含包裝袋1只，驗餘淨重10.69公克，毒品純度低於1％）